【裁判字號】    96,易,1452
【裁判日期】    970430
【裁判案由】    賭博
【裁判全文】
臺灣桃園地方法院刑事判決              96年度易字第1452號
公  訴  人  臺灣桃園地方法院檢察署檢察官
被      告  己○○
            丁○○
            甲○○
共      同
選任辯護人  林凱律師
            蔡文燦律師
上列被告等因賭博案件，經檢察官提起公訴（96年度偵字第1247
9 號），本院判決如下：
    主  文
己○○、丁○○、甲○○共同意圖營利，聚眾賭博，己○○處有
期徒刑陸月，如易科罰金，以新臺幣壹仟元折算壹日，丁○○、
甲○○各處有期徒刑肆月，如易科罰金，以新臺幣壹仟元折算壹
日。扣案賭博機具「滿天星」機台壹佰壹拾柒台（含IC板壹佰壹
拾柒片）、賓果行星壹台（含IC板玖片）、餐廳賓果參拾伍台（
含IC板貳片）、兌換卡貳拾貳張、賭資新台幣參萬零伍佰元、遙
控器貳具，均沒收。
    事  實
一、己○○、丁○○、甲○○3 人明知桃園縣桃園市○○○街7
    號所經營之電子遊戲場（該處建築物外懸掛「紅金寶賓果七
    五俱樂部」招牌）內，有擺設電動賭博機具「滿天星」機台
    11 7台（含IC卡117 片）、賓果行星1 台（含IC卡9 片）、
    餐廳賓果35台（主機2 台，含IC卡2 片），與不特定人賭博
    財物之情形，係在公眾得出入而可兌換金錢之賭博性電子遊
    戲場，其等竟與該店負責人丙○○共同基於意圖營利提供賭
    博場所及聚眾賭博之犯意聯絡，己○○於民國96年3 、4 月
    間某日起，以每月新臺幣（下同）23,000元之薪資，受僱於
    丙○○，負責擔任看顧電子遊戲場之工作，另丁○○、甲○○則分別自95年5 月間某日起，以每月新臺幣2 萬元之薪資
    ，受僱於丙○○，負責擔任開分、洗分及整理環境之服務員
    工作。其賭博方法為，賭客入場時以1 元比1 分之比例，在
    選定之機臺開分後，隨意下注押分，依各該賭博電玩機台之
    遊戲規則，若「滿天星」之機臺如出現特定撲克牌圖樣，賓
    果行星、餐廳賓果、出現選擇之號碼球或撲克牌球，均可得
    下注分數不等倍數之分數；反之下注分數則悉歸店家所有。
    賭客不續玩時，可示意該店員工洗分，前來處理之員工視機
    臺上顯示之分數，給與代表不同金額之塑膠材質卡片，賭客
    再將卡片攜至2 樓之偽裝電話亭內，將卡片投入牆上之小洞
    ，隱身3 樓之員工取得卡片後，會將可換取之現金擲回2 樓
    ，賭客再由電話亭內牆角下之大洞取回現金，以此規避警方
    之查緝，掩飾賭博犯行。嗣經臺灣桃園地方法院檢察署檢察
    官據報指揮桃園縣政府警察局桃園分局蒐證後，於96年5 月
    18 日 凌晨4 時10分許持本院核發之搜索票前往上址查緝，
    而當場查獲員工己○○、丁○○、甲○○、乙○○、戊○○
    （上述2 人業經本院以96年度易字第1452號協商判決量處有
    期徒刑3 月，緩刑3 年，並命各捐款5 萬元至指定之桃園縣
    觀護協會帳戶確定）、賭客辛○○、庚○○、子○○、壬○○（以上4 人另經檢察官為職權不起訴處分確定）、邱素秋
    、林雅慧、陳宏昌、許鴻章、鍾銘億、謝火樹、簡俊偉、苗
    再鄉、吳益利、呂俊昱、呂文龍、劉淑惠、黃北生、羅誌龍
    、陳秀卿、徐宏榮、柳高文、賴清洋、張雨燕、顏生戶、賴
    褔隆、劉炳煌、白秉燃、涂坤榮、洪聰輝、江啟勳、陶聖彰
    、癸○○、鍾建褔、黃雲貞、黃滄敏（以上31人另經檢察官
    聲請簡易判決處刑在案）、廖佩君、陳國屏、林金裕、郭孟
    真、潘春香、朱如韻、李霈宸、吳明珠、郭相伶、趙苡婷、
    胡培安、鍾玉玲、林正德、蔡政憲、莊宗盛、杜進源、吳春
    億、羅義治、陳憲湧、郭煌炎、吳竹君、王煥華、吳毅榮、
    吳淑珍、呂秀珠、蕭建欽（以上25人另經檢察官為不起訴處
    分確定），並扣得電動賭博機具「滿天星」機台117 台（含
    IC卡117 片）、賓果行星1 台（含IC卡9 片）、餐廳賓果35
    台（主機2 台，含IC卡2 片）、兌換卡22張、賭資35,000元
    、遙控器2 具等物，因而查悉上情。
二、案經桃園縣政府警察局桃園分局報請臺灣桃園地方法院檢察
    署檢察官偵查起訴。
    理  由
壹、程序方面：
一、按除簡式審判程序、簡易程序及第376 條第1 款、第2 款所
    列之罪之案件外，第1 審應行合議審判，96年7 月4 日修正
    公布之刑事訴訟法第284 條之1 定有明文。查本案被告己○○、丁○○、甲○○涉犯之賭博案件，經檢察官提起公訴，
    其所犯為刑事訴訟法第376 條第1 款所列之罪，揆諸上開規
    定，第1 審無庸行合議審判。
二、次按被告以外之人於審判外之言詞或書面陳述，除法律有規
    定者外，不得作為證據；被告以外之人於偵查中向檢察官所
    為之陳述，除顯有不可信之情況者外，得為證據；當事人、
    代理人或辯護人於法院調查證據時，知有第159 條第1 項不
    得為證據之情形，而未於言詞辯論終結前聲明異議者，視為
    有前項之同意。刑事訴訟法第159 條第1 項、第159 條之1
    第2 項、第159 條之5 就此定有明文。查，被告己○○、丁○○、甲○○之辯護人於本院審理中，雖就檢察官所提作為
    本案證據之證人辛○○、子○○、癸○○、庚○○、壬○○
    等人於警詢中之陳述，為被告以外之人於審判外之陳述，不
    具證據能力云云（見本院97年3 月7 日審判筆錄第4 頁），
    被告等之選任辯護人嗣於本院97年4 月11日審判期日表示不
    再爭執上揭證人辛○○、子○○、癸○○、庚○○、壬○○
    等人於警詢中所為陳述之證據能力問題，另被告等及選任辯
    護人於本院審理中就證人辛○○、子○○、癸○○、庚○○
    、壬○○等人於偵查中所為證述、共同被告戊○○於警詢、
    偵查中之陳述、被告等使用之行動電話通聯紀錄、臺灣大哥
    大股份有限公司函、中華電信股份有限公司函、大眾電信股
    份有限公司函等證據、扣押物品目錄表等證據之證據能力均
    不爭執，迄本院言詞辯論終結前，亦未聲明異議，且本院審
    酌檢察官所提上開證據均非公務員違法取得之證據，並無證
    據力明顯過低之情形，復經本院於審判期日就上開證據進行
    調查、辯論，依法自得作為本案證據。另卷附現場照片及扣
    案電動賭博機具「滿天星」機台117 台（含IC卡117 片）、
    賓果行星1 台（含IC卡9 片）、餐廳賓果35台（主機2 台，
    含IC卡2 片）、兌換卡22張、賭資35,000元、遙控器2 具等
    物，並非供述證據，本院審酌上開現場照片及扣案物等證據
    ，並非公務員違法取得，且無證據力明顯過低之情形，復經
    本院於審判期日就上開證據進行調查、辯論，依法亦得作為
    本案證據。
貳、實體方面：
一、訊據被告己○○、丁○○、甲○○3 人雖不否認其等有受僱
    於丙○○，在桃園縣桃園市○○○街7 號所經營之電子遊戲
    場（該處建築物外懸掛「紅金寶賓果七五俱樂部」招牌）內
    擔任員工，嗣為警於96年5 月18日凌晨4 時10分許持本院核
    發之搜索票前往上址查緝而當場查獲之事實，惟其等均否認
    有何聚眾賭博犯行，被告己○○、丁○○、甲○○均辯稱：
    係受僱於丙○○，而非紅金寶電子遊戲場，且其等只在1 樓
    工作，並未上至2 、3 樓，不知店內有提供賭客換現金之行
    為云云。經查：
  (一)上開關於被告己○○、丁○○、甲○○工作之電子遊戲場內
    ，提供電子賭博器具供賭客把玩後，賭客係以1 千元開1 千
    分後，自由把玩機台，倘若賭客業自機台贏取分數，且不欲
    繼續把玩時，即可命該店之服務員洗分後，並經服務員交付
    載有與機台殘餘分數同額數字之卡片1 只，賭客持該卡片走
    至該店2 樓1 間名為「電話亭」之房間內，將該卡片插入牆
    上之投擲孔內，約1 分鐘之光景，即有同額現金自該牆底之
    洞口掉出，供該名賭客拿取之事實，業據證人辛○○、庚○○、壬○○、子○○於警詢、偵查中及本院審理中證述明確
    。審酌上開證人辛○○、庚○○、壬○○、子○○僅為賭客
    ，其等與被告己○○、丁○○、甲○○間並無利害關係，反
    係被告己○○、丁○○、甲○○受僱於老闆丙○○，可能為
    免老闆被追訴賭博之罪而於遭查獲之際，否認店內賭博之事
    ，況證人辛○○、庚○○、壬○○、子○○等賭客業就本案
    查獲之電子遊戲場之賭博方式及賭客兌換現金之方式，迭於
    警詢、偵查中及本院審理中證述綦詳，互核相符，並有其等
    指認之2 樓小房間外觀照片、小房間牆上投擲孔與牆底洞口
    之照片4 幀（見96年度偵字第10479 號卷第102 、120 頁）
    在卷足佐，由是足認上揭證人4 人所為證詞，均堪採信；此
    外，尚有扣案電動賭博機具「滿天星」機台117 台（含IC卡
    共117 片）、賓果行星1 台（含IC卡共9 片）、餐廳賓果35
    台（主機2 台，（含IC卡共2 片）、兌換卡22張、賭資35,0
    00元、遙控器2 具等物為憑，並有警製實施臨檢現場情形紀
    錄表、查獲照片、營利事業登記證等件在卷可稽。從而，被
    告己○○、丁○○、甲○○等人受僱工作之電子遊戲場，確
    有利用店內擺設之電子遊戲機與不特定之客人對賭，並提供
    現金作為賭金乙節，足堪認定。至被告己○○、丁○○、甲○○辯稱：不知店內有供客人換現金云云，要屬事後卸責之
    詞，核與事實不符，不足採信。
  (二)至被告己○○、丁○○、甲○○所辯係受僱丙○○，並非受
    僱紅金寶電子遊戲場云云，雖經證人丙○○於本院審理中證
    述：伊於96年4 、5 月間在桃園市○○○街7 號開設電子遊
    戲場，該店沒有店名，因為還在詢問可否申請營業執照，所
    以是將門關起營業，紅金寶電子遊戲場的招牌是之前留下來
    的，伊非紅金寶電子遊戲場之股東，伊租下上址1 、2 、3
    樓時，店內是空的，1 至3 樓均沒有任何機台、家具、監視
    器，扣案電子遊戲機是伊看報紙廣告後，花費約3 、40萬元
    購買之二手機器，伊向朋友借錢來買，我跟朋友借的，被告
    己○○、丁○○、甲○○均為伊僱用之員工，伊僱用的員工
    就是被告己○○、丁○○、甲○○、乙○○、戊○○5 人等
    語在卷。然查：
  1.證人丙○○證稱：伊係於96年2 、3 月間借住在桃園縣桃園
    市○○路派出所對面之友人住處，而在友人住處內認識己○○，當時己○○好像沒有工作，在己○○到本案查獲之電子
    遊戲場工作前，伊與己○○常常見面，伊會打電話給己○○
    ，己○○也會打電話給伊，伊跟己○○說伊租下店面是要開
    網咖，但是網咖的資本額太多，要1 百多萬元，故決定要改
    作電子遊戲場，從96年4 月15日開始，由己○○找朋友來應
    徵店內員工，店在籌備時伊都在店裡，己○○也在店裡，己○○會跟伊說他有朋友要應徵員工，由伊負責面試：己○○
    擔任電子遊戲場之店長，伊未貼任何廣告招牌，也未刊登任
    何電視電台廣播徵人，亦未登報徵人，是從96年4 月底5 月
    初才開設電子遊戲場；丁○○是由己○○應徵帶來給伊面試
    ，丁○○於96年4 月多到遊戲場上班，從店裡還在籌備時就
    開始上班，在店內擔任開分小姐，1 個月薪水21,000元；甲○○由伊應徵後，從96年5 月1 日開始上班，每月薪水21,0
    00元，負責做開分、打掃之工作，甲○○到店內工作時，電
    子遊戲機只買了一小部份而已，是一小部份一小部份在增加
    機台，先買7 ＰＫ再買賓果餐廳機台，甲○○來上班時遊戲
    機台都還沒有擺放完全，己○○、丁○○、甲○○之每月薪
    水都是由伊交給己○○發放云云，核與證人己○○於本院審
    理中所供：伊係於96年3 、4 月間看報紙廣告後，前往本件
    查獲地點應徵，由丙○○負責面試，當時其到該店時，店內
    沒有擺機台，在其去應徵前不認識丙○○等語、被告丁○○
    於本院審理中所供：其是看報紙而去查獲地點應徵，由丙○○負責面試，其去的時候店內已經有擺機台，其自96 年5月
    多開始在該店工作，負責開分，薪水每月2 萬元，大約工作
    7 天還沒領過薪水就被警方查獲等語，及證人甲○○於本院
    審理中供稱：其是看報紙應徵後到查獲地點，由丙○○負責
    面試，其去的時候店內已經有擺機台，其自96年5 月初開始
    在該處工作，負責整理環境及機台開分，每月薪水2 萬元，
    大約工作10天，還沒領過薪水就被警方查獲等語，迥不相符
    。審酌被告己○○、丁○○、甲○○雖係涉犯本案意圖營利
    聚眾賭博罪之人，且否認知悉店內有供賭客兌換現金乙事，
    惟其等對於有在本件查獲之電子遊戲場內工作乙節始終坦認
    不諱，又證人丙○○係被告等之選任辯護人聲請調查之證人
    ，性質上屬對被告己○○、丁○○、甲○○有利之友性證人
    ，其等與證人丙○○間料無任何仇恨怨隙糾紛存在，衡情實
    無可能在證人丙○○業於本院97年2 月22日審判期日為上揭
    證述後，猶於本院97年4 月18日刻意為迥異於證人丙○○所
    為上揭證言之供述，因而招致本院認定其等所辯與證人丙○○之證言不符，據以認定其等所辯不足採或認定證人丙○○
    所言不符事實之理。從而，本院實可推論被告己○○、丁○○、甲○○受僱為本案查獲之電子遊戲場員工之應徵方式、
    為警查獲前之工作期間、每月薪資等事項之供述，較值採信
    ，至證人丙○○就上揭被告己○○、丁○○、甲○○如何應
    徵、為警查獲前之受僱工作期間、每月薪資等事項之證述，
    既與被告己○○、丁○○、甲○○之供述不符，顯見證人丙○○就此部分之證述，即屬事後杜撰卸責之詞，不足採信。
  2.另證人丙○○於本院審理中證稱：店內僱用之員工就是本案
    被告己○○、丁○○、甲○○、乙○○、戊○○5 人，沒有
    其他人，店內未開門營業，是被告己○○在店外街上看有無
    客人，問客人是否要玩機台，客人若要玩機台，就由己○○
    開門讓客人進入店內，己○○帶遙控器開1 樓之小鐵門云云
    ，核與證人即賭客子○○於本院審理中具結所證：電子遊戲
    場的鐵門沒有拉開，在那裡會有1 個遙控開鎖，伊站在靠中
    正二街馬路旁邊的門前，可能是店內有攝影機，伊在那邊就
    會有人開門等語、證人即賭客陶勝彰於警詢中陳述：伊在2
    樓玩機台，警察來時，店方人員叫全部人躲至3 樓，1 樓、
    2 樓均有擺放機台等語，及證人即賭客癸○○於警詢中陳稱
    ：己○○、丁○○、甲○○是1 樓的開分員，不是2 樓的等
    語，迥不相符，亦與被告己○○於本院審理中所供：其在櫃
    臺幫客人開門，櫃臺有攝影機的監看螢幕，攝影機裝在大門
    口，如果有客人來站在門口，其在螢幕上就看得到，其救用
    遙控器開小門，讓客人進來等語，迥不相符，由此顯見證人
    丙○○此部分之陳述亦不足採信。
  3.另證人丙○○所證：客人吃的便當由小姐或是己○○叫便當
    ，由外面的商家送便當到店裡，三餐均如此云云，核與證人
    即員工蕭建欽於警詢、偵查中所陳：伊於96年3 月初去本案
    查獲之電子遊戲場工作，擔任廚師，負責煮東西給客人吃，
    為警查獲前上班2 個月，實際負責人為丙○○，每月薪水21
    ,000 元 ，領過2 次，店內有提供餐點及飲料，不用向客人
    收取費用，客人如要餐點，向服務員告知後，服務員會用電
    話告知餐點為何，伊煮好後親自送到客人面前，伊去該店上
    班前，店內就已擺設警方查扣之賭博電玩機台等語，有所不
    符，由此亦徵證人丙○○就此部分之陳述，核與事實相左，
    不足採信。
  4.再者，證人丙○○於本院審理中經檢察官反詰問時，答稱：
    伊所經營之電子遊戲場未取得營業執照，所以關門營業，迄
    伊是向代書詢問可否申請遊戲場之牌照，但伊還未向主管機
    關申請牌照等語，及經本院訊問「你跟店面樓房外所設置的
    紅金寶賓果七五俱樂部招牌是否為同1 家店」此一問題時，
    答稱不是，本院又問「既然不是同一家店為何你不將該面招
    牌拆除以免消費者混淆，或警方因此據以上門查緝紅金寶賓
    果七五俱樂部的情形」此一問題，證人丙○○答稱：伊要等
    執照下來才拆掉，伊打算直接叫工人來拆除，次經本院訊問
    「該面招牌是你裝上去的嗎」，證人丙○○為否定答覆，本
    院又訊問「該面招牌是房東裝上去的嗎」，證人丙○○表示
    不知道，本院又問「既然該面招牌不是你裝上去的，也不知
    道是否為房東所裝，為何你可以打算直接叫工人拆除」，證
    人丙○○答稱：伊跟那家店面沒有關係云云。衡諸常情，一
    般人若係自行經營本件查獲之電子遊戲場，則其除了會積極
    向主管機關申請營業執照及電子遊戲場營業執照外，以避免
    無照營業之違規行為外，該經營者為了避免外界對於其所營
    事業產生誤會，亦會將所營店面外部，為他人所張貼、架設
    而與其經營之店家無關之招牌、廣告等物，委請屋主或前手
    拆除，絕無可能在尚未取得合法營業執照之情形下，私自營
    業後，又未積極將所營店面外部為他人所張貼、架設而與其
    經營之店家無關之招牌、廣告等物處理拆除，反而自行營業
    近2 月之久，直至為警查獲為止，仍未申請取得合法營業執
    照及更換店面名稱、招牌之理。是以，證人丙○○上揭所證
    ，核與常理有悖，亦足徵證人丙○○並非本件查獲之電子遊
    戲場之實質出資經營之人，僅係承實際經營者之命，出面應
    徵員工及到電子遊戲場發放薪水之人而已。
  5.綜合上揭證人丙○○關於其如何認識被告己○○、如何應徵
    員工、如何僱用被告己○○、丁○○、甲○○工作、店內員
    工人數如何、其何時在電子遊戲場內擺設賭博機具、被告己○○、丁○○、甲○○之工作期間、店內有無提供餐點給賭
    客、是否積極申請電子遊戲場營業執照、如何處理上址電子
    遊戲場外觀之紅金寶賓果七五俱樂部之招牌等關於經營本件
    查獲之電子遊戲場之重要事項，所為證述均與員工己○○、
    丁○○、甲○○、蕭建欽及賭客陶聖彰、癸○○等人之陳述
    不同，而證人丙○○所稱：客人玩機台得分的話，得到的分
    數沒有在換現金，也不能換獎品云云，亦核與賭客辛○○、
    子○○、庚○○、壬○○於警詢、偵查中及本院審理中之證
    述相左，由此足認證人丙○○於本院審理中所為證詞，要屬
    事後迴護隱匿之詞，均不足採信。是以，被告己○○、丁○○、甲○○辯稱辯：係受僱於丙○○，並舉丙○○為證，欲
    用以證明證人丙○○係本件查獲之電子遊戲場之實際負責人
    乙節，即難信實，而不足以作為對被告己○○、丁○○、甲○○有利之認定依據。
  (三)綜上所述，本案事證明確，被告己○○、丁○○、甲○○所
    涉共同意圖營利聚眾賭博之犯行堪以認定，均應依法論科。
二、核被告己○○、丁○○、甲○○所為，係犯刑法第268 條後
    段之意圖營利聚眾賭博罪。按刑事法若干犯罪行為態樣，本
    質上原具有反覆、延續實行之特徵，立法時既予特別歸類，
    定為犯罪構成要件之行為要素，則行為人基於概括之犯意，
    在密切接近之一定時、地持續實行之複次行為，倘依社會通
    念，於客觀上認為符合一個反覆、延續性之行為觀念者，於
    刑法評價上，即應僅成立一罪。學理上所稱「集合犯」之職
    業性、營業性或收集性等具有重複特質之犯罪均屬之，例如
    經營、從事業務、收集、販賣、製造、散布等行為概念者是
    （最高法院95年度台上字第1079號判決參照）。查被告己○○、丁○○、甲○○雖分別自96年4 月間某日起及同年5 月
    間某日起共同意圖營利，聚眾賭博，然因其等既係聚眾賭博
    ，本質上原具有反覆、延續實行之特徵，依前開說明，應僅
    成立1 罪。爰審酌被告己○○、丁○○、甲○○3 人共同意
    圖營利，聚眾賭博之行為，經營時間雖非長久，所為亦屬敗
    壞社會風氣、被告己○○、丁○○、甲○○參與本案共同意
    圖營利聚眾賭博犯行之時間甚短，其等僅係店內員工而非該
    店負責人、被告己○○之智識程度為高中畢業、生活狀況係
    已婚，現與母親、妻子、小孩同住、被告丁○○之智識程度
    為高職畢業，生活狀況係未婚，現與父母同住、被告甲○○
    之智識程度為高職畢業，生活狀況係未婚，現與妹妹同住及
    斟酌被告己○○、丁○○、甲○○均否認店內有供賭客以電
    子遊戲機贏取之分數兌換現金之賭博行為，犯後態度非佳等
    一切情狀，各量處如主文所示之刑，並均諭知易科罰金之折
    算標準，以示懲儆。本院既已依刑法第57條規定斟酌上揭各
    項情狀而量處被告己○○如主文所示之刑，上揭量刑應可收
    懲儆之效，本院即不再斟酌檢察官所為關於被告己○○部分
    之求刑，附此敘明。
三、扣案之電動賭博機具「滿天星」機台117 台（含IC卡117 片
    ）、賓果行星1 台（含IC卡9 片）、餐廳賓果35台（主機2
    台，含IC卡2 片）、兌換卡22張、遙控器2 具等物，均屬本
    案查獲之電子遊戲場經營者所有而與被告己○○、丁○○、
    甲○○共同犯本案意圖營利聚眾賭博罪所用之物，另扣案賭
    資30,500元，為被告己○○、丁○○、甲○○與共犯乙○○
    、戊○○、丙○○等人共同犯罪所得之物，業據被告己○○
    、丁○○、甲○○於警詢、偵查中陳述在卷，爰分依刑法第
    38條第1 項第2 款、第3 款規定併予宣告沒收之。
四、起訴意旨雖認被告己○○、丁○○、甲○○所為，均係犯刑
    法第268 條前段之意圖營利提供賭博場所罪及同條後段之聚
    眾賭博罪嫌。惟查，被告己○○、丁○○、甲○○3 人所為
    犯行，既係聚眾賭博，本質上原具有反覆、延續實行之特徵
    ，依前開說明，應僅成立1 罪，業如前述，而被告己○○、
    丁○○、甲○○僅係受僱他人之員工，並非得以對該賭博場
    所具有管領力之人，是以，其等所為僅涉及刑法第268 條後
    段之聚眾賭博罪，起訴意旨認其等另涉犯同條前段之供給賭
    博場所罪，尚有誤會，惟起訴意旨認該部分與前經本院論罪
    科刑之犯行間為想像競合犯，本院就此部分爰不另為無罪之
    諭知。
五、末查，證人丙○○既到庭坦認：其為本案查獲之電子遊戲場
    之負責人，有僱用被告己○○、丁○○、甲○○及同案被告
    乙○○、戊○○等人之事實在卷，顯見證人丙○○對於本件
    查獲之電子遊戲場係以擺放電子遊戲機供與不特定之客人對
    賭，並有兌換現金予賭客之意圖營利聚眾賭博犯行，顯然有
    所認識及參與，是以，證人丙○○恐為本案共犯，惟證人丙○○之涉案行為既未經檢察官起訴，本院自無從併予審理，
    而應由檢察官另行偵查處理。此外，證人丙○○於本院97年
    2 月22日審判期日經具結後所為證述，既經本院認為不足採
    信，其該次具結作證行為，似有涉犯刑法第168 條偽證罪嫌
    ，此部分亦應由檢察官另行偵查處理，附此敘明。
據上論斷，應依刑事訴訟法第284 條之1 、第299 條第1 項前段
，刑法第28條、第268 條後段、第41條第1 項前段、第38條第1
項第2 款、第3 款，刑法施行法第1 條之1 第1 項、第2 項前段
，判決如主文。
本案經檢察官唐道發到庭執行職務。
中    華    民    國    97    年    4     月    30    日
                  刑事第九庭      法  官  胡芷瑜
以上正本證明與原本無異。
如不服本判決，應於判決送達後10日內向本院提出上訴狀（應附
繕本），其未敘述上訴理由者，應於上訴期間屆滿後20日內補提
理由書狀於本院，上訴於臺灣高等法院。
                                  書記官  張懿昀
中    華    民    國    97    年    4     月    30    日
附錄論罪科刑依據之法條：
刑法第268條（圖利供給賭場或聚眾賭博罪）
意圖營利，供給賭博場所或聚眾賭博者，處3 年以下有期徒刑，
得併科3 千元以下罰金。


司法院資訊處製作；財團法人民間司法改革基金會備份。
